【裁判字號】    95,易緝,137
【裁判日期】    950807
【裁判案由】    竊盜等
【裁判全文】
臺灣臺北地方法院刑事判決             95年度易緝字第137號
公  訴  人  臺灣臺北地方法院檢察署檢察官
被      告  甲○○
上列被告因竊盜案件，經檢察官提起公訴（92年度偵緝字206、
782號），嗣於本院準備程序進行中，被告先就被訴事實為有罪
之陳述，經裁定進行簡式審判程序，判決如下：
    主  文
甲○○共同連續攜帶兇器竊盜，處有期徒刑捌月。
    事  實
一、甲○○係強太企業有限公司（設臺北市萬華區○○○路○段
    250巷28弄28號，下稱強太公司）離職員工，因缺錢花用，
    竟基於意圖為自己不法所有之概括犯意，以客觀上具危險性
    之螺絲起子（未據扣案）伸進電動門開關操控之方式，連續
    於附表一編號一、二所列時間，進入強太公司位在臺北市萬
    華區○○○路○段323號1樓無人居住之倉庫內（妨害自由部
    分未經告訴），竊取如附表一編號一、二所示之物品得逞，
    旋將所竊得之贓物，於翌日凌晨零時許，在臺北市○○路底
    堤防邊，分別以新臺幣（下同）8千元及1萬元等顯與市價不
    相當之代價，出售給知情之二手貨買賣商郭金木（業經判決
    ）；甲○○再夥同郭金木共同基於意圖為自己不法所有之犯
    意聯絡，於附表一編號三所列時間，以前揭方式，進入強太
    公司前揭倉庫內（妨害自由部分未經告訴），竊取如附表一
    編號三所示之財物，得手後郭金木遂交2萬5千元之代價予甲
    ○○，嗣於90年12月28日，強太公司循線查悉上情，繼由強
    太公司副理江偉正誘使郭金木出面，並在臺北縣三重市○○
    路2巷25號郭金木所經營之音響二手貨買賣店內，起出如附
    表二所示之失竊物，並報警處理。
二、案經被害人強太公司訴由臺北市政府警察局萬華分局報請臺
    灣臺北地方法院檢察署檢察官偵查起訴，嗣於本院準備程序
    進行中，甲○○先就被訴事實為有罪之陳述，經裁定進行簡
    式審判程序。
    理  由
一、證據能力之判斷：
  (一)本件被告甲○○所為之自白，並無出於強暴、脅迫、利誘、
    詐欺、疲勞訊問、違法羈押或其他不正之方法，亦非違反法
    定障礙事由經過期間不得訊問或告知義務之規定而為，依刑
    事訴訟法第156條第1項、第158條之2規定，應認其有證據能
    力。
  (二)證人乙○○、江偉正於審判外之陳述，依刑事訴訟法第273
    條之2規定排除同法第159條第1項傳聞排除法則之適用，自
    有證據能力。
  (三)本件檢察官所提出之非供述證據（贓物領據1紙、照片3張）
    ，均無違反法定程序而取得之情形，依刑事訴訟法第158條
    之4反面規定，自有證據能力。
  (四)卷附臺北市政府警察局萬華分局指紋電腦鑑定書係公務員職
    務上製作之證明文書，核無不可信之情況，依刑事訴訟法第
    159條之4第1款，得採為證據。
二、上揭犯罪事實，業據被告甲○○坦承不諱，核與同案被告郭
    金木供述之情節相符，並經證人即強太公司經理乙○○、強
    太公司副理江偉正證述屬實，復有強太公司贓物領據1紙、
    照片3張等在卷可稽，而現場所採集之指紋確屬被告甲○○
    所有，有臺北市政府警察局萬華分局指紋電腦鑑定書附卷可
    資佐證，堪信被告自白與事實相符，綜上所述，本件事證明
    確，被告甲○○犯行堪以認定，應依法論科。
三、按螺絲起子，為金屬製品，質地堅硬、鋒利尖銳，在客觀上
    對人之生命、身體具有危險性，足供作為兇器使用。核被告
    甲○○所為，係犯刑法第321第1項第3款之加重竊盜罪。被
    告甲○○與同案被告郭金木就附表一編號三所示之加重竊盜
    犯行，有犯意之聯絡及行為之分擔，皆為共同正犯。按被告
    行為後，刑法第56條連續犯之規定，業於94年1月7日修正公
    布刪除，並於95年7月1日施行，則被告之犯行，因行為後新
    法業已刪除連續犯之規定，此刪除雖非犯罪構成要件之變更
    ，但顯已影響行為人刑罰之法律效果，自屬法律有變更，依
    新法第2條第1項規定，比較新、舊法結果，仍應適用較有利
    於被告之行為時法律即舊法論以連續犯（最高法院95年第8
    次刑事庭會議決議參照）。被告甲○○多次加重竊盜之犯行
    ，時間緊接、方法相同，觸犯構成犯罪要件相同之罪名，顯
    係基於概括犯意，應依修正前刑法關於連續犯之規定論以一
    罪，並依法加重其刑。爰審酌被告犯罪後坦承犯行，犯罪後
    態度尚屬良好，其犯罪情節、所生危害、及被告犯罪之動機
    、目的、手段、被告之品行、智識程度等一切情狀，量處如
    主文所示之刑，以示懲儆。
四、據上論斷，應依刑事訴訟法第273條之1第1項、第299條第1
    項前段，刑法第28條、第321條第1項第3款，修正前刑法第
    56條，判決如主文。
本案經檢察官於知慶到庭執行職務。
中    華    民    國    95    年    8     月    7     日
                  刑事第十二庭  法  官  曾正龍
以上正本證明與原本無異。
如不服本判決，應於判決送達後10日內，向本院提出上訴狀。
                                書記官  彭自青
中    華    民    國    95    年    8     月    7     日
附表一
┌──┬──────┬───────────┬────┐
│編號│犯 罪 時 間 │ 竊    得    財    物 │ 備  註 │
├──┼──────┼───────────┼────┤
│ 一 │90年12月10日│VCD-888K光碟機16台    │甲○○竊│
│    │夜間某時許  │VCD-889隨身聽10台     │盜、郭金│
├──┼──────┼───────────┤木故買贓│
│ 二 │90年12月18日│VCD-888K光碟機18台    │物      │
│    │夜間某時許  │VCD-889隨身聽20台     │        │
├──┼──────┼───────────┼────┤
│ 三 │90年12月28日│SLV-99光碟機3台       │郭金木、│
│    │凌晨3時許   │VCD-888K光碟機20台    │甲○○共│
│    │            │DVD-107光碟機4台      │同竊盜  │
│    │            │DVD-701光碟機1台      │        │
│    │            │VCD-889隨身聽654台    │        │
│    │            │KCD-838光碟機光碟機3台│        │
└──┴──────┴───────────┴────┘
附表二
  ┌──┬───────────────┐
  │編號│弘太公司取回失竊之物品及數量表│
  ├──┼───────────────┤
  │ 一 │SLV-99光碟機，3台             │
  ├──┼───────────────┤
  │ 二 │VCD-888K光碟機，17台          │
  ├──┼───────────────┤
  │ 三 │DVD-107光碟機，4台            │
  ├──┼───────────────┤
  │ 四 │DVD-701光碟機，1台            │
  ├──┼───────────────┤
  │ 五 │VCD-889隨身聽，540台          │
  ├──┼───────────────┤
  │ 六 │KCD-838光碟機，3台            │
  └──┴───────────────┘
附錄本件論罪科刑法條全文：
刑法第321條
犯竊盜罪而有左列情形之一者，處6月以上、5年以下有期徒刑：
一  於夜間侵入住宅或有人居住之建築物、船艦或隱匿其內而犯
    之者。
二  毀越門扇、牆垣或其他安全設備而犯之者。
三  攜帶兇器而犯之者。
四  結夥三人以上而犯之者。
五  乘火災、水災或其他災害之際而犯之者。
六  在車站或埠頭而犯之者。
前項之未遂犯罰之。


司法院資訊處製作；財團法人民間司法改革基金會備份。
